【裁判字號】    98,消債清,68
【裁判日期】    990622
【裁判案由】    清算事件
【裁判全文】
臺灣士林地方法院民事裁定            98年度消債清字第68號
債  務  人  林芝玲原名：林智.
上列當事人聲請清算事件，本院裁定如下：
    主  文
債務人林芝玲（原名：林智玲）自中華民國九十九年六月二十四
日十七時起開始清算程序。
命司法事務官進行本件清算程序。
    理  由
一、按債務人對於金融機構因消費借貸、自用住宅借款、信用卡
    或現金卡契約而負債務，在聲請更生或清算前，應提出債權
    人清冊，以書面向最大債權金融機構請求協商債務清償方案
    ，並表明共同協商之意旨，消費者債務清理條例第151 條第
    1 項定有明文。次按債務人不能清償債務或有不能清償之虞
    者，得依本條例所定更生或清算程序，清理其債務，同條例
    第3 條定有明文。又法院開始清算程序之裁定，應載明其年
    、月、日、時，並即時發生效力。法院開始更生或清算程序
    後，得命司法事務官進行更生或清算程序，必要時得選任律
    師、會計師或其他適當之自然人或法人一人為監督人或管理
    人，復為同條例第83條第1 項、第16條所明定。
二、債務人聲請意旨略以：伊有不能清償債務情事，於消費者債
    務清理條例施行後，曾以書面向最大債權金融機構渣打國際
    商業銀行（下稱渣打銀行）請求共同協商債務清償方案。惟
    伊並無任何收入，是以無法負擔任何還款條件，致協商不成
    立，且伊未經法院裁定開始更生程序或許可和解或宣告破產
    ，爰向本院聲請清算等語。
三、經查，債務人所主張之上開事實，業據提出前置協商不成立
    通知書（見本院卷第27頁）、財政部臺灣省北區國稅局96、
    97年度綜合所得稅各類所得資料清單（見本院卷第42頁）、
    勞工保險被保險人投保資料表（見本院卷第47頁），且經本
    院依職權向渣打銀行函查協商過程等情屬實，有渣打銀行99
    年1 月8 日民事陳報狀，在卷可按（見本院卷第33頁），核
    屬相符，堪認為真正。又債務人現有資產總價值約為新臺幣
    （下同）300 萬元，惟其有擔保及無擔保債務總額共計341
    萬828 元，亦有債務人之財團法人金融聯合徵信中心當事人
    綜合信用報告－債務清理條例前置協商專用債權人清冊、財
    產歸屬資料清單、神碟國際不動產估價師事務所鑑價報告（
    見本院卷第52至57、74至124 頁），附卷足佐。是以債務人
    主張有不能清償債務之情事，堪認為真實。復查無債務人有
    消費者債務清理條例第6 條第3 項、第8 條或第82條第2 項
    所定駁回清算聲請之事由存在，則債務人聲請清算，應屬有
    據。揆諸首揭規定及說明，應予開始清算程序，並命司法事
    務官進行本件清算程序。
四、爰裁定如主文。
中    華    民    國    99    年    6     月    22    日
                  民事第二庭  法      官  藍雅清
上為正本係照原本作成。
本件不得抗告。
中    華    民    國    99    年    6     月    24    日
                              書  記  官  羅伊安

司法院資訊處製作；財團法人民間司法改革基金會備份。
